# 售后租回

提问人：乐境心园 时间：2018-05-17 09:52:54
当地政府使用扶贫资金2,000,000.00元，购买公司某车间（该车间 4 月份完工并转固，租赁开始日时该车间账面价值为2,182,583.34元，高于扶贫资金）作为该镇政府扶贫固定资产，购买后返租给公司。租赁期限为自 2018 年 6 月 28 日起至 2021 年 6 月 28 日止。 租赁物每年的租金为政府购入租赁物价格的15%，即 30 万。租金按年支付。首年的租金在合同签订后 10 日内支付，已在 5 月 15 日付 30 万，以后在每年的 6 月 28 日前支付下一年的租金。在租赁期内，公司负责租赁物的维护、保养、检修等并承担所需费用。 租期届满后双方根据脱贫攻坚成效重新协商是否续签合同。（ 1 ）双方决定不再续租的，由公司出资回购租赁物。回购价格为购置价格扣除租赁物每年10%的折旧（以合同约定购置价格作为租赁物的初始价值）的余额。（ 2 ）双方决定续租的，双方根据设备评估及折旧情况重新商定续租期内的租金及续租期满后的回购价格。 我的判断是属于融资租赁的售后回租，因为该车间的风险和报酬都由公司承担（在租赁期内，公司负责租赁物的维护、保养、检修等并承担所需费用，车间生产产生的经济利益由该公司收益），但回购价格较高且目前该公司无法确定三年后是续租还是回购。请问陈版主这业务如何处理呢？

回答人：chenyiwei
为何政府要使用扶贫资金来购买该车间？ 3 年内每年15%的租金超出公司正常借款利息的部分，是否相当于每年支付给政府一笔扶贫资金？如果是，企业为何承诺每年支付扶贫资金，是基于什么考虑？

提问人：乐境心园 时间：2018-05-18 16:46:46
这些都是公关需要，没办法的，也因为此企业不知如何处理账务了

回答人：chenyiwei
收到 200 万确认为负债；每年支付的15%金额，相当于正常借款利息的部分计入财务费用，超出部分作为捐赠计入营业外支出。

提问人：乐境心园 时间：2018-05-19 10:12:54
@chenyiwei 陈版主，这种做法有没有理论支持呢，刚刚和项目组的同事聊下，都不是很能理解。 1 、 200 万负债计入“长期应付款”科目？ 2 、每年支付的15%金额，相当于正常借款利息的部分计入财务费用，超出部分作为捐赠计入营业外支出。按照这样的处理，是不是和还借款一样呢，但是15%的金额是 30 万， 200 万分三年平摊是666,666.67元，按平摊额每年冲减长期应付款？ 再者 30 万中有“本金”，如何计算出本金是多少呢？ 3 、支付完毕三年的租金，也就是购买款的45%，剩下的55%怎么处理好呢？ 4 、该车间在合同执行时，不需要做任何处理，正常计提折旧？ 5 、是否需要考虑后期的回购或续租的影响呢

回答人：chenyiwei
所以还是要把该交易的具体背景搞清楚，合理识别其中真正的捐赠部分。